«Mélanges» (dossiers de clients) de l’étude XXIX. MC/ET/XXIX/678-MC/ET/XXIX/704, MC/ET/XXIX/1519-MC/ET/XXIX/1530 (1475-1930)
Archives nationales
- Brevets d’invention du physicien Léon Foucault et autres dossiers de clients (lettres F et G)., 1777-1913; MC/ET/XXIX/1521; papier-calque
  (44) (20) - Flotte (famille de). Acte de naissance de Louise Julie Anne Victoire Agathe, fille de Louise Marie de Flotte (acte de décès du 2 juillet 1777) et de Marie Anne Victoire Agathe Solly (acte de décès du 22 avril 1800), et acte de décès de son frère Louis Auguste (17 novembre 1778), codicille de la mère (18 avril 1786).
  (45) (77) - Foncière. Société foncière de commerce. Statuts déposés à l’étude de Me Paccoud. 24 pages in-8°. 1913.
  (46) (85) - Foucault (Léon), membre de l’Institut, décédé le 11 février 1868: lettre autographe relative à des recherches d’optique, brevets d’invention, additions aux brevets, brevet d’importation en Belgique, droits d’auteur sur la vente d’instruments, affaires au tribunal de commerce, recettes et dépenses, testament, lettre de faire-part, acte de notoriété, inventaire après décès, legs, accord de la mère avec sa fille [Aimée Alexandrine Fortunée Foucault, épouse en secondes noces d'Adolphe Rouargue, artiste peintre], pour l’attribution du mobilier à la mère [la mère propriétaire d’un terrain boulevard de Sébastopol, rive gauche, au coin des rues des Écoles et des Maçons-Sorbonne], publication des œuvres posthumes, mémoires descriptifs avec dessins et papier calque. - Régulation du mouvement des machines: perfectionnements apportés aux régulateurs à force centrifuge et à leurs applications, héliostat de grande dimension applicable aux observations astronomiques et aux opérations photographiques de redressement, théorie et description du modérateur isochrome à force centrifuge, mémoire descriptif à l’appui d’une demande de brevet Talbot-Porter pour perfectionnement dans les régulateurs à force centrifuge pour machine à vapeur ou autres moteurs. - Dernière maladie: visites, consultations (1858). 1862-1866.
  (47) (137) - Fusils. Notice sur les Fusils Tépins à inflammation électrique, imp. A. Roques, 8 pages in-8° avec deux planches. 1912.
  (48) (76) - Gaby-Marcy. Succession de Mademoiselle Coleau dite Gaby-Marcy, actrice à « Fémina » et aux « Variétés »: lettres à elle adressées par ses amis Albert, Antoine, Rosetti, Béret, Robert, par ses sœurs Germaine et Simonne, par Margot et par deux signataires illisibles. 1912-1913.
  (49) (156) - Galzain (famille de). Mélanges historiques, généalogiques et de famille: registre entoilé (22 x 16 cm) de 150 feuillets numérotés, et un grand nombre non numérotés, plus de nombreuses pièces telle une notice historique sur la famille, des extraits du « Nobiliaire universel » de Louis de Magny en 7 pages in-folio, etc. 1859-1870.
  Voir aussi un autre inventaire après décès dressé entre le 26 mars et le 4 août 1868 et conservé à la Réserve sous la cote MC/MI/RS/928 (cote d’origine MC/ET/XLIX/1504).
  inventeur; inventaire après décès; testament; notoriété; accord; délivrance de legs; brevet d'invention; Flotte, Louise Marie de; Solly, Marie Anne Victoire Agathe; Flotte, Louise Julie Anne Victoire Agathe; Foucault, Léon; Coleau; Gaby-Marcy; Albert; Antoine; Rosetti; Béret; Robert; Germaine; Simonne; Margot; Galzain (famille de); Magny, Louis de; Rouargue; Paccoud; Belgique; Sébastopol (boulevard de); Ecoles (rue des); Maçons-Sorbonne (rue des); artiste; peintre
- Revendication par les héritiers d’Ervarth, de la forêt de la Harth (Alsace) et autres dossiers de clients (lettres G à J)., 1669-1921; MC/ET/XXIX/1522
  (50) (89) - Garde nationale mobilisée. Livret de Jean Sirot, commerçant en vins, 11 rue J.-J. Rousseau, mobilisé au 12e bataillon, 3e compagnie (matricule 1391). 16 pages in-8°. 1870.
  (51) (120) - Gil Blas. Trois conventions originales sous-seings privés entre Hachette et Cie et MM. E. Casta et Alfred Hamm, directeurs-propriétaires du journal Le Gil Blas: pour le transport du journal en France, aux colonies et à l’étranger, pour sa distribution à domicile aux abonnés de Paris et sa vente. 15 juin 1904.
  (52) à (56) - Guerre 1914-1918.
  (52) (78) - Six illustrations de la guerre sur des en-tête de lettres expédiées de Belgique entre le 30 avril et le 28 juillet 1919.
  (53) (28) - Lieutenant Eugène Émile Beynet, tombé à Spincourt (Meuse), le 24 août 1914: deux lettres de combattants et diplôme national de mort pour la France (52 x 34 cm).
  (53 bis) (45) - Direction des dommages de guerre. Comité technique de l’Aisne. Barème des prix courants. 16 pages in-4°. 1914.
  (54) (18) - Lettre d’un commerçant non identifié, dont le fils est au front, relative aux évènements et au commerce. 21 avril 1918.
  (55) (70) - Correspondance (en français et en allemand) relative à des recherches de prisonniers de guerre. 1914-1916.
  (56) (81) - Versement d’or pour la Défense nationale, coupon (14 x 25,50 cm) de justificatif de versement de 80 F en or en échange de billets de banque, au nom d’Eugénie Kegler, rue du Faubourg-Montmartre. 19 octobre 1916.
  (57) (86) - Forêt de la Harth (Alsace), revendiquée sur l’État par les héritiers d’Ervarth: mémoires et documents historiques. 1669-1847.
  (58) (101) - Facture descriptive par Breguet neveu et Cie, horloger, d’une montre vendue au comte de Méden. (3000 F). 9 avril 1839.
  (59) (127) - Frais d’inhumation. Reçu de 70 F, plus 35 centimes pour le timbre, de la mairie du 6e arrondissement pour le transport, fosse et inhumation au cimetière de l’est d’Antoine Charles Didier, propriétaire, décédé le 13 avril 1815, à 87 ans, rue d’Angoulême, n° 11; reçu analogue pour l’inhumation de Marie Alexandre Didier, épouse Morin, décédée à 30 ans, le 22 février 1815 [voir aussi MC/ET/XXIX/1524 dossier (100) (126)].
  (60) (71) - Société Immobilière du Loing. Statuts (joint une liste de huit obligataires), imp. J. Mersch, 16 pages in-8°. 1912.
  (61) (4) - Diplôme (parchemin, 63 x 44 cm) écrit en espagnol, de Grand-Croix de l’Ordre d’Isabelle la Catholique, à Raphaël Maximilien, comte de Cohen. 6 février 1888.
  (62) (35) - Jeanne d’Arc. Projet d’un musée patriotique sur l’avenue Bosquet, n°15 à l’occasion de l’exposition universelle de 1889 par G. Marc, propriétaire et Pierre Carrier-Belleuse, artiste peintre: plan (61 x 43 cm), correspondance. 1888-1890.
  (62 bis) - Jeune fille. Statuts de l’Association Catholique des Œuvres pour la protection de la jeune fille. Prospectus imprimé non daté [une note au crayon indique « association déclarée à la Préfecture les 4 juillet 1908 et 26 mai 1919 »].
  (63) (47) - Joret, membre de l’Institut: ses libéralités à l’Université de Caen et à plusieurs communes normandes, constitution d’une rente viagère de 200 F. par Thomas Ricard Joret, gendarme à cheval à Formigny, au profit de Marie Henriette Adélaïde Le Tourneur, veuve de Pierre Michel Simon (4 septembre 1849). 1849-1921.
  (64) (185) -Journal. Agenda de l’année 1899 (17,5 x 11 cm) devenu journal quotidien de l’emploi du temps d’une femme non identifiée [au crayon, sur le haut de la page de garde, une tentative d’identification: Mme Normant, 1850 ?], journal commençant le mardi 1er janvier 1901.
  (65) (34) - Journal. Statuts de la Société en commandite Gérault-Richard et Cie. Société du journal « La Bataille »: prospectus imprimé. 12 mars 1889.
  (66) (64) - Journal « L’Heure ». Constitution de la société par Anatole André André, directeur de « l‘Avenir de l’Orne »: souscription, statuts. 1908.
  (67 et 69) (119) - Conventions entre la Suisse et la France sur la compétence judiciaire et l’exécution des jugements en matière civile. juin-août 1869 et avril et mai1873. 27 pages in-8°.
  (68) (110) - Journal judiciaire du samedi 19 novembre 1808, n° 488, 8 pages in-8°.
  (68) (117) - Journal judiciaire du mardi 12 décembre 1809, n° 870, 8 pages in-8°.
  Sirot, Jean; Casta, E.; Hamm, Alfred; Beynet, Eugène Émile; Kegler, Eugénie; Ervarth (famille); Breguet; Méden, de; Didier, Antoine Charles; Didier, Marie Alexandre; Morin (femme); Cohen, Raphaël Maximilien de; Marc, G.; Carrier-Belleuse, Pierre; Joret, Thomas Ricard; Le Tourneur, Marie Henriette Adélaïde; Simon, Pierre Michel; Normant (madame); André, Anatole André; militaire; journaliste; éditeur; commerçant; horloger; artiste; peintre; convention; constitution de rente; statuts d'association; Belgique; Spincourt (Meuse); Aisne (Picardie, département); Alsace (France, région administrative); Suisse; Jean-Jacques-Rousseau (rue); Faubourg-Montmartre (rue du); Angoulême (rue d'); Bosquet (avenue); Caen (Calvados); Formigny (Calvados)
- Dossiers des familles Lacretelle, Lavisse et Le Blanc., 1769-1923; MC/ET/XXIX/1523; parchemin
  (70) (44) - Famille Lacretelle et familles alliées: deux notices biographiques et généalogiques, actes d’état civil et religieux, contrats de mariage, inventaires, successions, lettres de remerciements, d’envoi d’ouvrage, de [Jean Étienne Marie] Portalis à Lacretelle l’aîné (19 juin 1807), billets de faire-part (1825-1865), reçu pour logement et nourriture à Charles Lacretelle aux armées (7 pluviôse an II). 1774-1865.
  (71) (55) - Ernest Lavisse: livret de caisse de retraite pour la vieillesse (1851-1853), contrat de mariage, acte de décès de sa femme, traités avec les éditeurs Calmann-Lévy, Armand Colin et Hachette pour les droits d’auteur, testament et codicilles, legs à divers, traitements, succession et emprunt (1916), règlement Rambaud, registre de comptabilité, recettes, placements mobiliers (1851-1923).
  (72) (186) - Famille Le Blanc. François Simon: nomination comme commissaire enquêteur examinateur, taxateur, modérateur et calculateur de tous dépens, dommages et intérêts au Châtelet et présidial de Paris, et commissaire en la Chambre du domaine et trésor du Palais (7 octobre 1769); Dominique: nomination de maître d’hôtel de Madame (Versailles, 3 août 1787); Marie Louise, née Pinet: pension viagère de 600 F en récompense des services de son mari (15 avril 1826). Parchemins.
  Lacretelle (famille); Portalis, Jean Étienne Marie; Lacretelle, Charles; Lavisse, Ernest; Rambaud; Le Blanc, François Simon; Le Blanc, Dominique; Pinet, Marie Louise; Versailles (Yvelines); contrat de mariage; inventaire après décès; extrait d'acte; testament; obligation
- Dossier Aristide Normant, dossiers concernant la topographie parisienne (début) et autres dossiers de clients (lettres L à P)., 1706-1911; MC/ET/XXIX/1524
  (73) (11) - Légion d’honneur. Circulaire imprimée sur l’application de l’ordonnance du 26 mars 1816.
  (74) (148) - Librairie Saintin. Acquisition du fonds de commerce Lefèvre et de la maison de la rue du Foin-Saint-Jacques (1813), inventaire du fonds (23 juillet 1829), situation au 9 octobre 1849, lettre signée O’Lombel, datée de Port-Royal (en Espagne), 4 octobre 1841, à Saintin, relative à la langue française et aux livres français en Espagne, moitié inférieure d’un placard de vente de matériel d’imprimerie (avec spécimens), acte d’état religieux, placard après-décès d’Angélique Charlotte Huard, femme Saintin (7 décembre 1810), lettres d’invitation à des mariages, funérailles et bouts de l’an (1807-1822), avertissement de contribution mobilière (1822), notice manuscrite non datée et non signée sur le territoire de Pantin [après 1880].
  (75) (14) - Libraire. Conventions entre la libraire Charpentier [Gervais Hélène Charpentier] et Alphonse Alexandre Toussaint, employé. 1869-1876.
  (75 bis) (184) - Loches: ticket d’entrée non daté de 50 centimes avec liste des neuf lieux de visite dont le donjon, les différents cachots, la chambre des tortures, etc.
  (76) (68) - Loterie. Billet de loterie de 100 pesetas de la « Loteria nacional, sorteo de navidad ». 1911.
  (77) (112) - Lyon. Une lettre datée du 11 décembre 1902 à en-tête du « Grand Nouvel Hôtel et des négociants », 11 rue Grolée.
  (78) (132) - Madagascar. « Société commerciale et agricole de Madagascar »: projet de statuts manuscrit par Édouard Laborde, propriétaire à Laroche près Coulaures (Dordogne) et exposé tapuscrit non daté [après 1902], 8 pages.
  (79) (136) - Madagascar. « Statuts de la société d’exportation de bétail et produits de l’île de Madagascar », tapuscrit annoté et non daté [après 1902], copies à la machine Dessane-Jeannin: exposé (8 pages), statuts (33 pages).
  (80) (74) - Malades. Fondation Wallerstein (établissement créé en 1895 pour malades indigents des communes de la Gironde), statuts, imp. G. Gounouilhou, 12 pages in-8°. 1917.
  (81) (121) - Margottin (Pierre Rémy), huissier né le 23 décembre 1775: acte d’état civil et acte de mariage du 22 mars 1813.
  (82) (182) - Mariage. Contrat de mariage calligraphié entre Maxime Barthélémy Pascal, rentier, et Marie Françoise Lyet, veuve en premières noces de Jean Agricol Beynet, dit Saint-Marc. 20 février1897.
  (83) (122) - Mariage. Acte de mariage entre Jean Sébastien Gros et Marie Adélaïde Denise Roger: certificat du 20 janvier 1857.
  (84) (42) - Maternelle. Société maternelle parisienne La Pouponnière: statuts imprimés (8 pages in-8°), compte-rendu imprimé (74 pages in-8°). 1897-1898.
  (85) (13) - Maternité artificielle A. Lion à Nice, couveuses automatiques pour enfants nés avant terme ou débiles: réclamations, correspondance. - Compagnie du Théâtrophone: abonnement de M. Aubaret, 78 boulevard Malesherbes - Estimation par l’expert Louis Platet d’une propriété rue de la Paix, n°7. 1892-1897.
  (86) (165) - Montigny. Domaines de Villacot appartenant à Gabriel Lucas de Montigny par J. A. Sébillot (en déficit dans ce carton, se retrouve dans le dossier (184) (164) du carton MC/ET/XXIX/1530).
  (87) (25) - Mérode. Félix Amaury Ghislain, comte de Mérode: liste non datée de ses héritiers.
  (88) (90) - Modes. Société générale des Modes Françaises. Statuts, imp. G. Jeulin, 20 pages in-8°.1898.
  (89) (83) - Montluçon. Institution Saint-Joseph: estimation par l’expert Louis Platet. 30 et 31 octobre1895.
  (90) (7) - Musique. L. Mayeur, sous-chef de musique de la gendarmerie de la garde: propriété littéraire, certificat du ministère des Affaires étrangères d’Autriche-Hongrie pour « Grande méthode complète de saxophone » 26 janvier 1879, en déficit dans ce carton, une note indique « (90) (7) dans (39) (7) » [voir MC/ET/XXIX/1520].
  (91) (152) - Neuilly. Union des propriétaires du parc de Neuilly: compte de 1866 et requête non datée au préfet de la Seine sur les frais de viabilité.
  (92) (195) - Noisy-le-Grand. Vente par le prieuré de Saint-Martin-des-Champs à Paul Poisson de Bourvallais, seigneur de Champs-sur-Marne (1706), inventaire des titres des terres de Villeflix, des Arches et du fief Vert remis par le marquis de Béthune à Le Couteulx de La Noraye (1792), certificat de l’administration de Noisy-le-Grand relatif à la remise par Le Couteulx des titres féodaux de Villeflix, des Arches et du Fief Vert (an III), pièces remises à Lombard par le général Morano, vente des biens des bénédictins de Saint-Martin-des-Champs et de la cure de Villiers-sur-Marne (1791).
  (93) (154) - Aristide Normant, présidente du comité de l’arrondissement de Romorantin pour la souscription nationale des femmes de France pour la libération des départements occupés: placards de vente et de souscription, bulletin du comité général, gestion et correspondance, ambulance pour militaires blessés ou malades, pneumatique à Madame Normant d’Autancourt pour la remise d’une séance de pose, photographie du sujet (13 x 9 cm), lettre du statuaire Antonio Bottinelli à M. Normant sur l’exécution en marbre de « La Vanité » que celui-ci a achetée à l’exposition du Champs-de-Mars (28 décembre 1878, de Rome), lettres de Madame Normant, portant en tête des timbres secs (« Asile Normant » et « École maternelle de M.Mrs Normant. Romorantin ». 1870-1878.
  (94) (57) - Société mutuelle de secours et de retraites pour les clercs de notaire. Statuts, imp. de Charles Hérissey, Évreux, 15 pages in-8°, 1901.
  (95) (49) - Des cessions et des suppressions d’offices (...) par Eugène Greffier, premier avocat général à la cour impériale d’Orléans, exemplaire imprimé, cartonné et interfolié avec des annotations (23 x 14,5 cm) et un exemple de cession d’office (celle de Neuvéglise, Cantal, 16 juin 1887), 79 pages. in-8°. 1861-1887.
  (96) (91) - Officiers. Promotions d’Henri Pierre Robert de sergent-major à capitaine. 1853-1870.
  (97) (2) - Orléans. Renseignements sur la propriété des Dames du Sacré-Cœur à Orléans, sans date [après 1888].
  (98) (30) - Orphelinat. Legs Hippolyte Waterman, de son vivant propriétaire et administrateur des forges de Denain et d’Anzin, à l’école et orphelinat d’Auby (Nord). 1883.
  99 à 103 - Paris.
  (99) (31) - Fragment d’un acte de vente d’une maison rue de Babylone n° 12 et rue Chomel n°17 par Eugène Augustin Fortunet. 10 feuillets.
  (100) (126) - Cimetière de l’Est. Reçu de 400 F (dont 100 F pour deux concessions temporaires antérieures) pour quatre mètres de terrain pour la sépulture de la famille Didier, et premières inhumations: Marie Alexandrine Didier, femme Morin, décédée le 22 février 1815, et Antoine Charles Didier, décédé le 13 avril 1815. 6 mars 1820 [voir aussi MC/ET/XXIX/1522 dossier (59) (127)].
  (101) (26) - Collège de Fortet, rue des Sept-Voies, n° 22, devenu maison à l’enseigne de « La Corne de Cerf », provenant du prytanée de Saint-Cyr. An V-1806. Plan (42,5 x 30 cm).
  (102) (118) - Cul-de-Sac Notre-Dame-des-Champs, n° 1369, maison provenant de l’émigrée Broglie mère, adjugée 92800 F.
  (103) (100) - Maison Désiré Ernie, literie et tapis, rue Saint-Honoré n° 199, en face de l’église Saint-Roch: acompte de 400 F du comte Obreskoff. 31 octobre 1860.
  Lefèvre; O’Lombel; Huard, Angélique Charlotte; Saintin; Charpentier, Gervais Hélène; Toussaint, Alphonse Alexandre; Laborde, Édouard; Wallerstein; Margottin, Pierre Rémy; Pascal, Maxime Barthélémy; Lyet, Marie Françoise; Beynet, Jean Agricol dit Saint-Marc; Saint-Marc; Gros, Jean Sébastien; Roger, Marie Adélaïde Denise; Aubaret; Lion, A.; Platet, Louis; Montigny, Gabriel Lucas de; Sébillot, J. A.; Mérode, Félix Amaury Ghislain de; Mayeur, L.; Bourvallais, Paul Poisson de; Le Couteulx de La Noraye; Morano; Normant, Aristide; Bottinelli, Antonio; Greffier, Eugène; Robert, Henri Pierre; Waterman, Hippolyte; Fortunet, Eugène Augustin; Didier, Marie Alexandrine; Morin (femme); Didier, Antoine Charles; Broglie (mère); Ernie, Désiré; Obreskoff; Foin-Saint-Jacques (rue du); Malesherbes (boulevard); Paix (rue de la); Babylone (rue de); Chomel (rue); Sept-Voies (rue des); Notre-Dame-des-Champs (impasse); Saint-Honoré (rue); Espagne; Pantin (Seine-Saint-Denis); Loches (Indre-et-Loire); Lyon (Rhône); Madagascar; Coulaures (Dordogne); Gironde (Aquitaine, département); Nice (Alpes-Maritimes, arrondissement); Montluçon (Allier); Neuilly-sur-Seine (Hauts-de-Seine); Noisy-le-Grand (Seine-Saint-Denis); Villiers-sur-Marne (Val-de-Marne); Romorantin-Lanthenay (Loir-et-Cher); Rome (Italie); Neuvéglise (Cantal); Orléans (Loiret); Auby (Nord); Saint-Cyr-l'Ecole (Yvelines); Béthune, marquis de; inventaire après décès; convention; statuts; acte d'état civil; contrat de mariage; cession; délivrance de legs; libraire; géomètre; officier général; artiste; avocat au parlement (Ancien Régime); administrateur de société
- Dossiers concernant la topographie parisienne (suite)., 1667-1900; MC/ET/XXIX/1525
  (104) (146) - Faubourg-Saint-Honoré, vente de biens nationaux provenant de Charles Philippe d’Artois de dix lots d’un terrain occupant l’emplacement du Colisée: expéditions. An III-1857.
  (105) (194) - Parc Monceau, clefs des portes d’accès des propriétés au parc: dessins, arrêté réglementaire (20 juillet 1865).
  (106) (177) - Paroisse Sainte-Marguerite: donations Armand Heine (écoles, orphelinat, patronage, etc…), conventions, bail, titres de propriété, plans, calques (1884-1888); Société civile immobilière des écoles libres de la paroisse Sainte-Marguerite, projet de statuts, 23 pages in-8°. 1891. 1884-1900.
  (107) (155) - Petit-Saint-Thomas: élévation « bon à timbrer pour être produit au Conseil d’État » (29 x 150 cm), provenant de l’inventaire après-décès de Mannoury. 1862.
  (108) (99) - Place de la Madeleine, vue de la « Maison Landre, Millevoye successeur, vins, élixir, etc. », sur un reçu d’un billet du comte Obreskoff en acompte du général Michel Obreskoff. 6 septembre 1862.
  (109) (52) - Rue Blanche, vente en quinze lots d’une propriété, rue Blanche n° 99: prospectus avec plan au verso. 24 janvier 1855.
  (110) (180) - Rue Caumartin, n°33 et 35. Hôtel de Saint-Pétersbourg: fragment d’un prospectus non daté pour un emprunt par actions, avec une notice explicative d’Amédée de Lagarde, avocat.
  (111) (104) - Rue du Faubourg-Saint-Honoré, vis-à-vis du palais de l’Élysée, vue fantaisiste sur un en-tête de facture du magasin de nouveautés « À La Tentation » pour Madame d’Obreskoff. 24 décembre 1860.
  (112) (140) - Rue de la Lingerie, n° 5, enseigne du « Petit Panier »: quittances de cens et du dixième, baux et cessions de bail, demande et permission de voirie, contrats de mariage, lettres et notes. 1667-1859.
  (113) (115) - Rue Monge, décision d’ouverture et prolongement de la rue des Écoles: jugement du 28 décembre 1865. 31 pages manuscrites.
  (114) (147) - Rue de Richelieu. Petit Hôtel royal: vente par la marquise d’Aubeterre et le comte de Jonzac, seuls héritiers de leur oncle, le président Henault, à François Doc, huissier commissaire priseur. 20 août 1771 (en déficit constaté le 2 juillet 2014).
  (115) (145) - Rue du Roi-de-Sicile, n° 27, ci-devant rue des Droits-de-l’Homme, n° 35: titres de propriété [maison provenant du couvent des Antonins de l’ordre de Malte, leur bibliothèque occupant une grande salle, à cinq croisées, carrelée noir et blanc, au-dessus de l’écurie et des trois remises], estimation, vente domaniale, adjudications, contrats d’acquisition, transactions sur servitudes, deux plans (43 x 32,5 cm et 29 x 44,5 cm). An V-1847.
  (116) (161) - Rue Saint-Dominique, n° 192: titres de propriété. 1768-1865.
  (117) (141) - Maison rue Dominique, au coin de celle de Bellechasse, n° 228, provenant de l’émigrée Broglie, gagnée à la première loterie nationale par le citoyen Jean Vrain-Vée, marchand de vin: délivrance à celui-ci, descriptions, charges et conditions. 27 vendémiaire an IV.
  (118) (111) - Rue Saint-Martin, n° 242, vue de la rue sur une facture non datée de la « Fabrique de semelles hygiéniques et mobiles, J. Hasse ».
  Faubourg-Saint-Honoré (rue du); Madeleine (place de la); Blanche (rue); Caumartin (rue de); Lingerie (rue de la); Monge (rue); Ecoles (rue des); Richelieu (rue de); Roi-de-Sicile (rue du); Droits-de-l'Homme (rue des); Saint-Dominique (rue); Bellechasse (rue de); Saint-Martin (rue); Monceau (square); Sainte-Marguerite (paroisse); Artois, Charles Philippe d’; Heine, Armand; Mannoury; Obreskoff, Michel; Lagarde, Amédée de; Aubeterre; Jonzac, de; Doc, François; Broglie (femme); Vrain-Vée, Jean; Hasse, J.; acte de vente; donation; convention; bail; inventaire après décès; obligation; quittance; contrat de mariage; avocat; statuts
- Dossiers concernant la topographie parisienne (fin), les peintres et la peinture., 1643-1930; MC/ET/XXIX/1526
  (119) (75) - Rue des Saint-Pères: vente de la maison aux numéros 75 et 77. 1643-1887.
  (120) (103) - Rue Sainte-Anne, n° 55, vue sur un en-tête de facture du magasin « Aux armes de France », parfumerie et fabrique de parfumerie superfine, pour Madame d’Obreskoff. 16 juillet 1862.
  (121) (171) - Rue de Sèvres, n°67. Statuts de la société civile de l’immeuble. 13 février 1879.